【裁判字號】    92,毒抗,203
【裁判日期】    920828
【裁判案由】    觀察、勒戒
【裁判全文】
臺灣高等法院臺南分院刑事裁定            九十二年度毒抗字第二三號      Ｇ
      抗  告  人  甲  ○  ○
右列抗告人因觀察、勒戒案件，不服臺灣嘉義地方法院中華民國九十二年七月十四日
裁定（九十二年度毒聲字第五四一號），提起抗告，本院裁定如左：
      主      文
抗告駁回。
      理      由
一、本件抗告意旨略以：「抗告人前雖於民國八十九年六月間因施用毒品經勒戒不起
    訴處分後，即未曾再施用任何毒品，而此次採尿送驗結果竟成陽性反應，深感不
    解，且本件在警方訊問時抗告人已堅決否認施用毒品。茲為確認送檢之尿液是否
    為抗告人所有？理應再對抗告人採尿後與警方送驗之尿液一併送請檢驗單位予以
    鑑驗尿液是否為抗告人所有，否則斷難徒以檢驗法結果呈陽性，即進而推斷抗告
    人施用毒品，請鈞院賜准再次檢驗尿液，為此依法提起抗告」等情。
二、原審以抗告人前因施用毒品案件，經送執行觀察勒戒後，認無繼續施用毒品傾向
    ，業經臺灣嘉義地方法院檢察署檢察官於民國八十九年度毒偵緝字第一五號為
    不起訴處分確定，抗告人又於九十二年二月十九日凌晨三時五十分許為警採尿回
    溯九十六小時內某時，在不詳地點分別施用第一級毒品海洛因、第二級毒品安非
    他命之情事，雖為被告於警訊時所否認，但抗告人尿液經警採集送驗結果呈嗎啡
    、安非他命陽性反應，此有行政院衛生署管制藥品管理局出具之檢驗成績書一紙
    復卷可稽，此外復有刑案資料查註紀錄表一份在卷可參，認抗告人施用毒品之犯
    行已事證明確，依毒品危害防制條例第二十條第三項前項規定及觀察勒戒處分執
    行條例第三條第一項規定，裁定將抗告人送戒治處所施以強制戒治，自屬有據。
三、經查，抗告人雖否認有何施用毒品之犯行，惟抗告人之尿液經送驗，經行政院衛
    生署管制藥品管理局以「氣相層析質譜儀」（GC／MS）做確認檢驗，呈安非他命
    及嗎啡陽性反應，有該尿液檢驗報告附於警卷足憑。按「尿液毒品檢驗，若能使
    用先進之氣相層析質譜儀分析法確認，則可完全排除偽陽性之干擾，為目前最具
    公信力的檢驗方法」，為法務部調查局八十七年九月二十九日（八七）發技（一
    ）字第八七０七四五七四號函所揭示，足見上開檢驗方法可完全排除偽陽性之干
    擾，其鑑驗結果堪以採信。次按「甲基安非他命經口服後約百分之七十於二十四
    小時內自尿液中排出，約百分之九十於九十六小時內自尿液中排出；海洛因經注
    射入人體後，尿液中平均可檢驗出嗎啡之時限為二十六小時，此有行政院衛生署
    藥物食品檢驗局八一藥檢壹字第００一一五六、八一一四八八五號函可參。揆諸
    上開說明，被告於九十二年二月十九日採尿送驗前九十六小時內某不詳時間，在
    不詳處所，有施用第二級毒品安非他命，及其於九十二年二月十九日採尿送驗前
    之二十六小時內某不詳時間在不詳處所，有施用第一級毒品海洛因之犯行，均有
    確實之證據支持，應堪認定，抗告人雖辯稱其未施用任何毒品等情，然與本件證
    據所顯現之事實不符，顯不足採。抗告人又以其於警訊時就否認施用毒品為由，
    聲請採尿後再將其警方送驗之尿液一起送請鑑驗尿液是否為抗告所有，否則斷難
    徒以檢驗結果呈陽性，即進而推斷抗告人施用毒品等情，惟查本件是警方在抗告
    人之友即案外人方慶隆的住所盤查，查獲海洛因一包，所以抗告人主動配合警方
    辦案，警方採集抗告人之尿液時，由抗告人親自清洗空瓶並親自彌封，有警訊筆
    錄可稽，且抗告人之尿液經彌封編號後，始送請鑑驗，有有姓名對照表可稽，警
    方整個採尿及送驗過程並無錯誤之跡象，抗告人也有施用毒品及觀察、勒戒之經
    驗，對採尿過程應知之甚詳，配合查獲抗告人之情況，也非一般臨檢查獲大量人
    員的情形，比較容易發生錯誤，雖然理論上送驗尿仍有錯誤之可能性，但是本件
    情形單純，抗告人也有施用毒品前科，並非第一次遇到採尿，實際上採尿發生錯
    誤之機率已低到不必再採尿檢定的程度，本院認抗告人之聲請已無必要。綜上所
    述，原審以抗告人施用第一級毒品及第二級毒品事證明確，依毒品危害防制條例
    第二十條第一項、觀察勒戒處分執行條例第三條第一項規定，裁定令抗告人入勒
    戒處所施以觀察、勒戒處分，經核於法並無不合，抗告人指摘原裁定不當，為無
    理由，應予駁回。
四、據上論結，應依刑事訴訟法第四百十二條，裁定如主文。
中    華    民    國      九十二      年      八      月      廿八      日
                                  臺灣高等法院臺南分院刑事第六庭
                                      審判長法官  蔡    崇    義
                                            法官  許    進    國
                                            法官  宋    明    中
右正本證明與原本無異。
不得再抗告。
                                      法院書記官  李    育    儒
中    華    民    國      九十二      年      九      月      二        日


司法院資訊處製作；財團法人民間司法改革基金會備份。
